【裁判字號】    89,交簡上,10
【裁判日期】    890614
【裁判案由】    公共危險
【裁判全文】
臺灣士林地方法院刑事判決                        八十九年度交簡上字第一號
    上  訴  人
    即  聲請人  臺灣士林地方法院檢察署檢察官
    被      告  甲○○
右上訴人因被告公共危險案件，不服本院內湖簡易庭八十八年度湖交簡字第四號中華
民國八十九年元月十四日第一審判決（聲請案號：八十八年度偵字第一０四二六號）
，提起上訴，本院管轄之第二審合議庭判決如左：
    主  文
上訴駁回。
    事  實
一、甲○○於民國八十八年九月三十日晚間十時至十二時許之間，在臺北市內湖區與
    友人飲用啤酒後，已有醉意而不能安全駕駛動力交通工具，竟仍於飲畢後，駕駛
    車牌號碼Ｑ二─六四九七號自小客車返家而於八十八年十月一日凌晨一時許，行
    經臺北縣汐止市○○路○段中國貨櫃前，為警查獲並進行酒精濃度測試，測得其
    呼氣酒精濃度高達每公升０點九三毫克，始悉上情。
二、案經台北縣政府警察局汐止分局報請臺灣士林地方法院檢察署檢察官偵查後聲請
    簡易判決處刑。
    理  由
一、右揭事實，業據被告甲○○於警訊、檢察官偵查及本院審理中供認不諱，並有被
    告親為署押之酒精測試單、檢測結果顯示多項不合格之汽車駕駛人酒後生理協調
    平衡檢測紀錄卡，以及台北縣警察局舉發違反道路交通管理事件通知單影本各乙
    紙附卷可稽。參以當呼氣之酒精濃度達每公升一毫克時，將造成中度中毒，而有
    步態不穩、噁心、嘔吐、精神混惑不清晰等症狀；當呼氣之酒精濃度達每公升一
    點五毫克時，將造成中到重度中毒，有說話不清楚、感覺喪失、視力模糊等症狀
    ，有行政院國軍退除役官兵輔導委員會台北榮民總醫院八十八年八月五日（八八
    ）北總內字第二六八六八號函可憑；衡諸本件被告為警查獲時所進行酒精測試之
    結果，其酒精呼氣濃度測定值高達每公升０點九三毫克，則其不能安全駕駛動力
    交通工具，實無可疑。本件事證明確，被告犯行洵堪認定，應依法論科。
二、核被告所為，係犯刑法第一百八十五條之三之公共危險罪。原審適用上開法條及
    刑法四十一條、罰金罰鍰提高標準條例第二條論處被告拘役五十日，並諭知易科
    罰金之折算標準，且依刑法第七十四條第一款為被告緩刑三年之宣告，認事用法
    及量刑均無不當，應予維持。上訴意旨雖以：被告於本案犯罪後，復於八十八年
    十一月九日下午五時三十分許，再因酒後已不能駕駛動力交通工具，仍駕駛汽車
    ，致疏未注意撞及跨越馬路之行人曹昌民，致曹昌民受傷，刻由臺灣士林地方法
    院檢察署聲請簡易判決處刑中，而認原審未及發現被告於審理中再犯此部分犯行
    ，猶予以緩刑之宣告，尚有不當云云。然按：前已受有期徒刑之宣告確定者，固
    不得於後案判決時再宣告緩刑；惟本案於第一審判決時，上訴人所指被告另犯之
    公共危險案件，迄未經法院判決確定（現尚由本院八十九年度交易字第一００號
    案件審理中），則原審就本案自非不得宣告緩刑。從而，原審於八十九年元月十
    四日判處被告拘役五十日及諭知易科罰金之折算標準，並為緩刑三年之宣告，即
    非違法。上訴人上訴為無理由，應予駁回。
據上論斷，應依刑事訴訟法第四百五十五條之一第一項、第三項、第三百六十八條，
判決如主文。
本案經檢察官陳瑞仁到庭執行職務
中      華      民      國    八十九    年      六      月     十四     日
                                  臺灣士林地方法院刑事第三庭
                                      審判長法  官  林  俊  益
                                            法  官  王  本  源
                                            法  官  李  瑜  娟
右正本證明與原本無異。
本件不得上訴。
                                            書記官  劉  政  惠
中      華      民      國    八十九    年      六      月     十六     日


司法院資訊處製作；財團法人民間司法改革基金會備份。
